臺灣桃園地方法院刑事判決　　　　　　　　　　　　　93年度訴字第1997號
　　公　訴　人　臺灣桃園地方法院檢察署檢察官
　　被　　　告　乙○○　男　3.
　　指定辯護人　謝淑芬律師
上列被告因違反槍砲彈藥刀械管制條例案件，檢察官提起公訴（
93年度偵字第16846 號、第18753 號）後，聲請改依協商程序而
為判決，本院判決如下：
    主  文
乙○○未經許可，寄藏可發射子彈具有殺傷力之改造玩具手槍，
累犯，處有期徒刑壹年拾月，併科罰金新臺幣伍萬元，罰金如易
服勞役，以新台幣玖佰元即銀元參佰元折算壹日。扣案之仿ＷＡ
ＬＴＨＥＲ廠ＰＰＫ／Ｓ半自動手槍改造之八釐米金屬玩具手槍
壹把（含彈匣壹個，槍枝管制編號000000000）、子彈
貳顆，均沒收之。
    事實及理由
一、本件被告所犯係死刑、無期徒刑或最輕本刑為三年以上有期
    徒刑以外之罪，其於準備程序中就被訴事實為有罪之陳述，
    經本院告知簡式審判程序之旨，並聽取公訴人、被告之意見
    後，爰依刑事訴訟法第273 條之1 第1 項規定合議裁定由受
    命法官獨任進行簡式審判程序。
二、犯罪事實：
（一）乙○○前曾因違反槍砲彈藥刀械管制條例、非法吸用化學
      合成麻醉藥品罪，經本院以83年度訴字第164 號判決判處
      有期徒刑2 年、1 年6 月與4 月，應執行有期徒刑3 年2
      月確定後，再犯恐嚇取財罪，經本院以83年度訴字第791
      號判決判處有期徒刑8 月，接續上開罪名執行，於民國84
      年8 月31日假釋交付保安處分，再於假釋期間犯妨害自由
      罪與毀損罪，本院以87年度訴字第277 號判決分別判處有
      期徒刑6 月、5 月，應執行有期徒刑10月，經臺灣高等法
      院駁回上訴確定，本院再撤銷前開假釋後，於88年9 月30
      日入監執行有期徒刑10月並接續執行殘刑，於90年8 月31
      日又因假釋付保護管束出監，於92年2 月17日假釋期滿以
      已執行論，詎仍不知悔改。
（二）乙○○明知未經許可不得持有、寄藏具有殺傷力之改造槍
      枝、子彈，竟於93年10月上旬間某日，在桃園縣中壢市某
      處，受真實姓名年籍不詳、綽號「國棟」之成年男子所託
      ，而收受、寄藏具殺傷力之仿ＷＡＴＨＥＲ廠ＰＰＫ／Ｓ
      型半自動手槍造之玩具手槍換裝土造金屬槍管而成之八釐
      米手槍1 支（含彈匣1 個、槍枝管制編號0000000
      00），及可供上述手槍使用之具有殺傷力之直徑７．３
      ＭＭ土造子彈2 顆。
三、證據名稱：
    （一）被告乙○○於警詢、檢察官偵訊及本院審理中之自白
          。
    （二）證人甲○○之證述。
    （三）內政部警政署刑事警察局槍彈鑑定書，鑑驗結果：
　　　送鑑改造八釐米手槍1 枝（槍枝管制編號000000
        000），認係由仿ＷＡＬＴＨＥＲ廠ＰＰＫ／Ｓ半自
        動手槍製造之玩具手槍換裝土造金屬槍管而成之改造手
        槍，機械性能良好，可擊發適用子彈，認具殺傷力。
　　　送鑑子彈二顆，認均係土造子彈（具直徑７．３ＭＭ金
        屬彈頭），採樣1 顆試射，可擊發，認具殺傷力。
    （四）查獲八釐米手槍、子彈照片3 張、查獲槍枝現場照片
          4張附卷。
　　（五）改造八釐米手槍1支、改造子彈2顆扣案。
四、本件經檢察官與被告於審判外達成協商之合意且被告已認罪
    ，其合意內容為：被告願受科刑範圍為有期徒刑1 年10月，
    併科罰金新臺幣5 萬元之宣告。經查，上開協商合意並無刑
    事訴訟法第455 條之4 第1 項所列情形之一，檢察官聲請改
    依協商程序而為判決，本院爰不經言詞辯論，於協商合意範
    圍內為協商判決，合予敘明。又按被告行為後，槍砲彈藥刀
    械管制條例業於94年1 月26日修正公布，刪除原槍砲彈藥刀
    械管制條例第11條，並將修正前第11條第4 項之未經許可持
    有、寄藏可供發射金屬或子彈具有殺傷力之各式槍砲罪改列
    於修正後該條例第8 條第4 項，並將原法定刑「一年以上七
    年以下有期徒刑，併科新臺幣七百萬元以下罰金」，提高為
    「三年以上十年以下有期徒刑，併科新臺幣七百萬元以下罰
    金」，經比較新舊法結果，以修正前之槍砲彈藥刀械管制條
    例第11條第4 項之規定，有利於被告，是依刑法第2 條第1
    項但書之規定，自應適用舊法之規定，附此敘明。
五、應適用之法條：刑事訴訟法第455 條之2 第1 項、第455 條
    之4 第2 項、第455 條之8 、第273 條之1 第1 項，修正前
    槍砲彈藥刀械管制條例第11條第4 項、第12條第4 項，刑法
    第11條前段、第2 條第1 項但書、第55條、第47條、第42條
    第2 項、第38條第1 項第1 款，罰金罰鍰提高標準條例第2
    條，現行法規所定貨幣折算新台幣條例第2 條，判決如主文
    。
六、本判決除有刑事訴訟法第455 條之4 第1 項第1 款、第2款
    、第4 款、第6 款、第7 款所定情形之一，或違反同條第2
    項規定者外，不得上訴。
七、如不服本件判決，得自收受判決送達之日起10日內，向本院
    提出上訴書狀，上訴於第二審法院。
八、本件被告所涉其餘強盜犯行另行審結，附此敘明。
中　　華　　民　　國　　94　　年　　4 　　月　　14　　日
                        臺灣桃園地方法院刑事第六庭
                            法　官  陳　永　來
上正本證明與原本無異。
如不服本判決，應於判決送達後10日內向本院提出上訴狀（應附
繕本），上訴於台灣高等法院。
                            書記官  劉　霜　潔
中　　華　　民　　國　　94　　年　　4 　　月　　19 　 日
附錄論罪科刑法條：
槍砲彈藥刀械管制條例第11條
未經許可，製造、販賣或運輸第四條第一項第一款所稱其他可發
射金屬或子彈具有殺傷力之各式槍砲者，處五年以上有期徒刑，
併科新臺幣一千萬元以下罰金。未經許可，轉讓、出租或出借前
項所列槍砲者，處三年以上十年以下有期徒刑，併科新臺幣七百
萬元以下罰金。
意圖供自己或他人犯罪之用，而犯前二項之罪者，處無期徒刑或
七年以上有期徒刑，併科新臺幣一千萬元以下罰金。
未經許可，持有、寄藏或意圖販賣而陳列第一項所列槍砲者，處
一年以上七年以下有期徒刑，併科新臺幣七百萬元以下罰金。
第一項至第三項之未遂犯罰之。
